臺灣高雄地方法院刑事裁定　　　　　　　　　　　　九十二年度交聲字第四三四號
　　原處分機關　高雄市政府交通局交通事件裁決處
　　受處分人即
　　異　議　人　甲○○
右列受處分人因違反道路交通管理處罰條例案件，對於高雄市政府交通局交通事件裁
決所於中華民國九十二年九月十日所為之處分（高市府交裁字第裁三二－Ｂ0000
0000號），聲明異議，本院裁定如左：
    主  文
異議駁回。
    理  由
一、本件異議意旨略以：異議人即受處分人甲○○於民國九十二年五月二十三日七時
    五十五分許，在其所有牌照號碼為ＹＲ－三五二三號（誤載為ＹＫ－三五三二號
    ）並停放在高雄市○○○路與大順路口之自用小客車內休息時，因遭高雄市政府
    警察局交通大隊第三分隊員警叫醒，並命異議人將上開車輛開往他處，異議人乃
    遵照指示辦理，惟當異議人將車輛移往他處時，員警卻又命異議人實施酒測，異
    議人因當時並無駕車之行為而拒絕受檢，卻遭員警以拒絕酒測為由開單，異議人
    隨即向員警表示願意酒測，仍遭員警開單告發，故而對遭舉發拒絕酒測一節則難
    以甘服。爰於法定期間內提出異議，請求撤銷原處分云云。
二、按「汽車駕駛人，駕駛汽車經測試檢定有左列情形之一者，處新臺幣一萬五千元
    以上六萬元以下罰鍰，並當場移置保管其車輛及吊扣其駕駛執照一年；因而肇事
    致人受傷者，並吊扣其駕駛執照二年；致人重傷或死亡者，吊銷其駕駛執照，並
    不得再考領：一酒精濃度超過規定標準。二吸食毒品、迷幻藥、麻醉藥品及其相
    類似之管制藥品」、「汽車駕駛人經依前項規定吊扣駕駛執照，並於吊扣期間再
    有前項情形者，處新臺幣六萬元罰鍰，並當場移置保管其車輛及吊銷其駕駛執照
    ；如肇事致人重傷或死亡者，吊銷其駕駛執照，並不得再考領」、「汽車駕駛人
    拒絕接受第一項測試之檢定者，處新臺幣六萬元罰鍰，並當場移置保管其車輛及
    吊銷其駕駛執照；如肇事致人重傷或死亡者，吊銷其駕駛執照，並不得再考領」
    ，道路交通管理處罰條例第三十五條第一、二、三項分別定有明文，是而交通執
    勤人員，如認道路交通駕駛人確有事實足認有違反或妨害交通安全及秩序之虞者
    ，自可本於職權依法執行臨檢勤務，合先敘明。
三、經查，異議人雖到庭辯稱其係於九十二年五月二十二日二十三時許，將其所駕車
    輛即牌照號碼為ＹＲ－三五二三號之自小客車（以下簡稱系爭車輛），停放於高
    雄市○○路與大順路路口（以下簡稱案發路口），並由其友人載至位於高雄市○
    ○路與六合路路口之「錢櫃ＫＴＶ」唱歌，嗣再由友人於翌日凌晨四、五時許載
    其至前開停放車輛處，其乃因此於車上睡覺，是直至警員發現系爭車輛時，其並
    無酒後駕駛車輛之行為，自無庸實施任何酒精濃度測試云云（參九十二年十一月
    三日之調查筆錄第二頁）；然查，證人即當日於該高雄市○○○路與大順路路口
    執行交通指揮勤務之員警李春祖乃到庭證稱：「五月二十三日早上七點，當天我
    要去大順及博愛路執行交通疏導勤務，我去的時候交通流量很大，而且當地有捷
    運工程施工，我就請捷運工程負責人暫時停工。我在七點至七點十分執行勤務時
    ，並未發現異議人甲○○所駕駛的車輛停放於該路口，後來七點三十分時，我與
    捷運負責人討論完畢後，我回到路口，就發現該路口東南角停放異議人的車輛，
    我就請義交請異議人將車子開離，義交過去叫不醒他，我就過去，我過去叫了十
    分鐘，才把異議人叫醒，當時該車輛引擎未熄火，冷氣也還在運轉中，我並且請
    他將車子開到旁邊一點」等語（參上開調查筆錄第五頁），而異議人亦不否認其
    原停放車輛之處應係不可停車（參上開筆錄第三頁），是異議人若早於上揭執勤
    員警到場指揮交通前，即已於該車輛上睡覺，則該員警於案發當日七點至七點十
    分到場後應會立即發現該禁止停車之處有異議人之車輛違規停放，惟李春祖警員
    卻遲至七時三十分許，始發現異議人之車輛，此顯有可疑；再異議人若係於案發
    前一日即五月二十二日即已將系爭車輛停放於該處，並由其友人載至ＫＴＶ歌唱
    ，則其於停車前既尚未飲酒自當不會任意將車輛停放於系爭禁止停車處，惟其卻
    仍逕自停放，且直至案發時均未經相關機關製單告發異議人違規停車之事由，此
    亦與常情有悖。是綜合上情，足證異議人應係駕駛系爭車輛至案發路口後始於車
    輛上休息一節，堪以認定。從而，執員警警李春祖在該禁止停車之處發現異議人
    將車輛駛至該處，並於車上睡覺，而請異議人將車駛離該處，以免阻礙交通，並
    欲依法對異議人實施酒精濃度測試，並無任何過當之處。又異議人於九十二年五
    月二十三日七時五十五分許，在高雄市○○○路與大順一路路口，經執勤員警臨
    檢後，遭舉發拒絕酒測之事實，亦為異議人所不否認，異議人並於本院調查中坦
    承其係於警察開立拒絕酒測罰單後，始向警察表示願意實施酒測（參上開調查筆
    錄第四頁），核與證人李春祖所到庭證稱異議人並未配合實施酒測，反而一直走
    來走去在打行動電話，且在伊通知拖吊場到場異議人始於舉發違反道路交通處理
    事件通知單上簽名，並記載其願意酒測等情（參上開調查筆錄第七頁）相符，並
    有證人李春祖所提出當日所拍攝異議人走路、撥打行動電話之照片二張及高雄市
    政府警察局舉發違反道路交通管理事件高市警刑字第Ｂ00000000號通知
    單一紙在卷可稽，足認異議人確有拒絕實施酒精濃度測試之行為。至異議人嗣雖
    於上開通知書收執欄部分載明「我願意酒測」等文字為據，但仍無從排除其先前
    曾拒絕酒測之事實。準此而論，舉發單位以異議人違反道路交通管理處罰條例第
    三十五條第三項規定逕行舉發，並要求於九十二年十月十日前到案，並由裁處機
    關裁處異議人應繳納罰鍰六萬元，並吊銷駕駛執照，且於三年內禁止考照部分，
    即與前開規定無違，於法即無不合。綜上所述，本院認異議人之異議並無理由，
    應予駁回。
四、據上論斷，應依道路交通案件處理辦法第十九條，裁定如主文。
中      華      民      國    九十三    年      一      月    十二    日
                                臺灣高雄地方法院交通法庭
                                    法  官    林靜梅
右正本證明與原本無異。
如不服本裁定，應於裁定送達後五日內，向本院提出抗告狀。
                                    書記官    洪生輝
中    華    民    國      九十三      年      一      月      十三      日
